最　高　行　政　法　院　裁　定　　　　　　　　　　九十一年度裁字第七七四號
　　抗　告　人　甲　○
　　相　對　人　財政部臺北市國稅局
　　代　表　人　乙○○
右抗告人因與相對人財政部臺北市國稅局間聲請停止執行事件，對於中華民國九十一
年六月二十六日臺北高等行政法院九十一年度停字第四一號裁定提起抗告，本院裁定
如左︰
　　主  文
抗告駁回。
抗告訴訟費用由抗告人負擔。
　　理  由
一、按抗告法院認抗告為不合法或無理由者，應為駁回抗告之裁定，行政訴訟法第二
    百七十二條準用民事訴訟法第四百九十二條第一項定有明文。次按行政訴訟繫屬
    中，行政法院認為原處分或決定之執行，將發生難於回復之損害，且有急迫情事
    者，得依職權或聲請，裁定停止執行。行政訴訟法第一百十六條第二項前段定有
    明文。惟行政法院是否准許停止執行，仍應視原處分或決定之執行，是否發生難
    於回復之損害，且有急迫之情事為斷。至於所謂「難於回復之損害」，係指其損
    害不能回復原狀，或不能以金錢賠償，或在一般社會通念上，如為執行可認達到
    回復困難之程度而言。
二、本件抗告人於原審聲請意旨略以：抗告人之兄弟林德於八十二年十月二十九日死
    亡，遺留有福座靈骨塔一百五十六個。而關於靈骨塔位之遺產稅申報問題，抗告
    人曾詢問過專業人士，都說應該可以不必申報遺產稅，因此抗告人於八十二年七
    月二十日申報遺產稅，未列入申報。又遺產稅之計算以被繼承人死亡時之財產及
    其時價為準。將福座靈骨塔位轉換為金寶山塔位並不能改變林德死亡時之財產及
    其時價，故不能用來逃稅。故抗告人未使用不正當方法逃漏。而逃漏稅的刑事罪
    責方面，檢察官亦作不起訴處分，國稅局卻使用『無關的、又是不能用的事實』
    來作為其處分該案的理由，純屬違法。至於偽造文書出售塔位之事，抗告人不知
    情，更不可能參與。法官誤判抗告人共同偽造文書，是違法判決，此案目前正在
    上訴中．．．」爰聲請裁定准予於行政訴訟期間停止執行等語。原裁定則以：經
    依職權調查訊問抗告人後，抗告人僅反覆論陳其無法繳交系爭補稅與罰鍰款項，
    而且相對人如強制執行，其所有之不動產或靈骨塔位僅能賣到市價的四成，或具
    狀陳明謂：「存在銀行之一百多萬元優惠存款，每月利息為生活所必需，如果真
    要執行，抗告人只能提領優惠存款，先付清房屋貸款，將造成一家人難以回復之
    損害」云云，但其並未提出證據資料來釋明「除了優惠存款家庭成員別無其他收
    入」以及「除了房屋以外，別無其他可變價之財產」之事實。而且從量能課稅之
    觀點，抗告人既然有繼承而來之靈骨塔位財產，其財產淨額仍為本件補稅金額加
    上罰鍰金額之三．五倍，抗告人仍有足夠之資力來清償本件遺產稅債務。是以本
    件抗告人顯然未能具體釋明原處分之執行為何會對其造成難以回復之損害，亦未
    表明本案有何急迫情形，況相對人所屬人員亦表示，如有變價困難、價格過低之
    情事，將會斟酌以查封但暫不拍賣的方式強制執行，使抗告人權利可獲相當之維
    護。綜上所述，本院認為是抗告人聲請事由不符前揭聲請行政法院裁定停止之要
    件，自難准許停止執行。
三、抗告意旨略謂：原審對本件有所誤解，以及有多處未調查清楚即作出裁定。靈骨
    塔位既不能抵稅，又賣不出去，可說是毫無價值之物，怎可謂抗告人仍有足夠之
    資力來清償本件遺產稅債務。且本件隨時可以執行，將生難於回復之損害，屬於
    急迫情事，有聲請停止執行之必要云云，並提出九十年度綜合所得稅結算申報書
    、股利憑單及扣繳憑單影本十三份為證。然查所謂「難於回復之損害」，係指其
    損害不能回復原狀，或不能以金錢賠償，或在一般社會通念上，如為執行可認達
    到回復困難之程度而言，有如前述。惟本件係屬金錢之稅款債務，如原處分予以
    執行所受之損害，依一般社會通念，並非不能以金錢補償之。況查相對人所屬人
    員於原審表示，如有變價困難、價格過低之情事，將會斟酌以查封但暫不拍賣的
    方式強制執行，使抗告人權利可獲相當之維護。綜上所述，抗告人聲請停止執行
    與前揭法條規定不符，原裁定因予駁回其聲請，經核並無不合。抗告意旨仍執前
    詞，指摘原裁定不當，難認有理由，應予駁回。
四、依行政訴訟法第二百七十二條、第一百零四條、民事訴訟法第四百九十二條第一
    項、第九十五條、第七十八條，裁定如主文。
中　　華　　民　　國　　九十一　　　年　　　八　　　　月　　　八　　　　日
                    最 高 行 政 法 院  第 五 庭
                                審 判 長 法  官　　　徐　樹　海
                                         法  官      蔡  進  田
                                         法  官　　　鄭　淑　貞
                                         法  官　　　林　家　惠
                                         法  官　　　林　茂　權
右  正  本  證  明  與  原  本  無  異
　　　　　　　　　　　　　　　　　　　　 法院書記官　王  褔  瀛
中　　華　　民　　國　　九十一　　　年　　　八　　　　月　　　八　　　　日
